---
title: "Análisis Discriminante"
author: "Itzel Teodocio"
date: '2022-05-21'
output: pdf_document
---

```{r setup, include=FALSE}
knitr::opts_chunk$set(echo = TRUE)
```

# ANALISIS DISCRIMINANTE LINEA
```{r}
library(MASS)
```

# Se cargan los datos iris
```{r}
Z<-as.data.frame(iris)
```

# Se define la matriz de datos y la variable
```{r}
x<-Z[,1:4]
y<-Z[,5]
```

# Definir como n y p el numero de flores y variables
```{r}
n<-nrow(x)
p<-ncol(x)
```

# Se aplica el Analisis discriminante lineal (LDA)
# Cross validation (cv): clasificacion optima
```{r}
lda.iris<-lda(y~.,data=x, CV=TRUE)
```

# lda.iris$class contiene las clasificaciones hechas por CV usando LDA.
```{r}
lda.iris$class
```

# Creacion de la tabla de clasificaciones buenas y malas
```{r}
table.lda<-table(y,lda.iris$class)
table.lda
```

# Proporcion de errores
```{r}
mis.lda<- n-sum(y==lda.iris$class)
mis.lda/n
```

# scater plot
# Buenas clasificaciones en negro y malas en rojo
```{r}
col.lda.iris<-c("indianred1","black")[1*(y==lda.iris$class)+1]
pairs(x,main="Buena Clasificacion (negro), Mala Clasificacion (rojo)",
      pch=19,col=col.lda.iris)
```


# Probabilidad de pertenencia a uno de los tres grupos
```{r}
lda.iris$posterior
```

# Grafico de probabilidades
```{r}
plot(1:n, lda.iris$posterior[,1],
     main="Probabilidades a posterior",
     pch=20, col="cyan",
     xlab="Numero de observaciones", ylab="Probabilidades")
points(1:n,lda.iris$posterior[,2],
       pch=20, col="green")
points(1:n,lda.iris$posterior[,3],
       pch=20, col="orange")
```
